# 固定资产评估增值入账问题

提问人：xfllx 时间：2013-03-04 22:13:18
例：企业因改制而评估，某项固定资产原值为 2000 万元，累计折旧 1000 万元，净值即为 1000 万元。经评估，该项固定资产账面值为1500 万元，净值为 1400 万元，累计折旧倒算为 100 万元。现企业不建新账，在老账套上调整。现在两种意见，一是对折旧的减少调整以前年度损益；二是不调整，只在本期调整其原值、折旧、资本公积和递延所得税负债。本人赞同第二种意见。请大家指教！

回答人：chenyiwei
这种情况（评估调减原值但调增净值）应很少见，建议了解出现该状况的原因。如果确系原先的原值初始计量有错误的，应作为会计差错更正处理；如果由于其他原因导致的评估值和帐面值差异，不能追溯到以前年度，即应采用你说的第二种方法。